【裁判字號】    88,訴,217
【裁判日期】    890126
【裁判案由】    違反稅捐稽徵法等
【裁判全文】
臺灣臺東地方法院刑事判決                          八十八年度訴字第二一七號
    公  訴  人  臺灣台東地方法院檢察署檢察官
    被      告  丁○○
                戊○○
    右      一
    選任辯護人  李泰宏  律師
右列被告因違反稅捐稽徵法案件，經檢察官提起公訴（八十八年度偵續字第二號、八
十八年度偵字第一七七八號），本院判決如左：
    主  文
丁○○、戊○○均無罪。
    理  由
一、公訴意旨略以：被告丁○○係台東市高義工程行實際負責人，登記負責人為其己
    離婚配偶乙○○。民國（下同）八十五年間，瑞山營造事業有限公司承包台東縣
    議會興建工程，鷹架工程轉由被告戊○○承包，戊○○再將鷹架部分工程轉請高
    義工程行承作。戊○○與丁○○明知高義工程行承作台東縣議會鷹架工程總工程
    款為新台幣（下同）三十二萬四千元，二人竟共謀由丁○○提供高義工程行編號
    一二七六五二、一二七六五三、一二七六五四號統一發票三紙，偽填高義工程行
    於八十五年二月五日、十日、十五日分別向瑞山營造事業有限公司各領取鷹架工
    程款五十萬元之統一發票三紙，由戊○○送交不知情之瑞山營造事業有限公司，
    持向稅捐機關申報而逃漏稅捐，致生損害於高義工程行及稅捐稽徵之正確性。案
    經乙○○告訴及公訴人自動檢舉偵辦，因認被告二人共犯刑法二百十條、二百十
    六條、稅捐稽徵法第四十一條之罪嫌等情。
二、公訴人認被告二人犯有右開稅捐稽徵法等犯行，係以告訴人（告發人）乙○○於
    偵查中之指訴，並有載明高義工程行縣議會總工程款三十二萬四千元之估驗請款
    單影本乙件、統一發票影本三件在卷可證。且被告戊○○因該工程款尚有尾款十
    四萬四千元未付清，現每月仍須給付告訴人乙○○五千元等情，已據被告丁○○
    、戊○○供承在卷，從而被告戊○○三十二萬四千元之工程已無法付清，如何能
    付一百五十萬元予高義工程行等情為論據。
三、訊據被告丁○○、戊○○固均坦承填寫及持用前開三紙統一發票，惟一致否認有
    右開偽造文書及逃漏稅捐犯行，丁○○辯稱：高義工程行確實承作台東縣議會鷹
    架工程總工程款為一百五十萬元以上，三十二萬四千元是支撐架的一部分，鷹架
    內外總工程費有一百六、七十萬元左右等語。戊○○亦辯稱：伊因公司倒了，乃
    與丁○○合夥完成其承包之台東縣議會鷹架工程等語。
四、經查台東縣政府辦理八十五年間台東縣議會廳舍遷建工程，有關鷹架部分工程費
    計有一百八十二萬五百零六元，業經台東縣政府於八十八年十二月九日以（八八
    ）府建管字第一四五三五四號函附工程決算書影本敘明屬實。且經監造該工程之
    丙○○建築師事務所函述及監工甲○○證述明確。又承包台東縣議會廳舍遷建工
    程之瑞山營造事業有限公司台東辦事處負責人蘇庚寅亦到庭結稱該工程鷹架部分
    確有轉包予戊○○承作等語，足證該鷹架工程款超過一百五十萬元。次查高義工
    程行對外工程均由被告丁○○負責，告發人乙○○只是處理內部事務，對於丁○○對外承包之工程非必清楚，則雖有載明工程款三十二萬四千元之鷹駕工程請款
    單影本附卷及被告戊○○每月匯給告發人乙○○五千元之事實，惟此應係鷹架工
    程款之支撐架部分，而非全部之工程款，被告二人上開所辯，尚堪採信。綜上所
    述，被告丁○○提供高義工程行編號一二七六五二、一二七六五三、一二七六五
    四號統一發票三紙，填寫高義工程行於八十五年二月五日、十日、十五日分別向
    瑞山營造事業有限公司各領取鷹架工程款五十萬元（總額一百五十萬元）之統一
    發票三紙，由被告戊○○送交瑞山營造事業有限公司，憑以申報稅捐，並無不實
    情事，應無偽造文書及逃漏稅捐等犯行。此外復乏其他積極證據足資證明被告二
    人有上開之犯行，其等犯罪不能證明，均應為無罪之諭知。
據上論斷，應依刑事訴訟法第三百零一條第一項，判決如主文。
本案經檢察官張德寬到庭執行職務。
中    華    民    國      八十九      年      一      月      二十六    日
                                    臺灣臺東地方法院刑事庭
                                        法  官  胡  晏  彰
右正本證明與原本無異。
如不服本判決，應於判決送達後十日內向本院提出上訴狀。（須附繕本）
「切勿逕送上級法院」
                                        書記官  陳  美  鄉
中    華    民    國      八十九      年      一      月      三十      日


司法院資訊處製作；財團法人民間司法改革基金會備份。
